# 关于弃置费用的财务费用

提问人：原来你就在这里 时间：2016-05-07 14:37:24
请问各位老师，建造核电站等存在弃置费用的固定资产，弃置费用先折算成现值计入固定资产成本，弃置费用和现值的差作为财务费用分摊到各期（每期期初预计负债的摊余成本×实际利率）。 按照财务费用的定义，财务费用指企业在生产经营过程中为筹集资金而发生的筹资费用。包括企业生产经营期间发生的利息支出（减利息收入）、汇兑损益（有的企业如商品流通企业、保险企业进行单独核算，不包括在财务费用）、金融机构手续费，企业发生的现金折扣或收到的现金折扣等。 对于弃置费用，哪里有筹集资金的行为呢？

回答人：chenyiwei
可以理解为：相当于在现在借入部分款项（金额等于预计负债的初始计量金额）购建了该项固定资产，后续使用寿命期满时通过支付其弃置费用的方式将该负债予以清偿。